臺灣臺中地方法院刑事判決　　　　　　　　　　　　九十一年度交易字第四三二號
　　公　訴　人　臺灣台中地方法院檢察署檢察官
　　被　　　告　甲○○
右列被告因公共危險案件，經檢察官提起公訴（九十一年度偵字第一一０四一號），
本院判決如左：
    主  文
甲○○服用酒類，不能安全駕駛動力交通工具而駕駛，累犯，處有期徒刑肆月；又駕
駛動力交通工具肇事，致人傷害而逃逸，累犯，處有期徒刑捌月。應執行有期徒刑拾
月。
    事  實
一、甲○○於民國八十八年間犯過失傷害罪，經本院判處有期徒刑六月，於八十八年
    十二月二十八日易科罰金執行完畢，仍不知悔改。明知酒後不得駕駛動力交通工
    具，竟於九十一年六月二日下午五時許，在台中縣烏日鄉朋友家中飲用高粱酒一
    瓶，已達不能安全駕駛之狀況，於同日下午九時許駕駛車牌號碼７Ｈ─２２４１
    號自小客車欲返回台中縣大肚鄉住家，於當日下午九時四十五分，行駛沙田路一
    段，由南往北（王田往龍井方向）直行時，不慎擦撞同方向由丙○○所騎乘之車
    牌號碼ＫＺＸ─８３１號重機車，後載其母乙○○（行駛沙田路一段，由南往北
    方向行駛），致丙○○、乙○○人車倒地受傷（過失傷害部分未據告訴及起訴）
    ，甲○○明知肇事致人受傷，卻駕駛該車逃離現場。嗣經警循線追捕，旋於興和
    路追獲並逮捕甲○○後實施酒精濃度測試，經呼氣測試後，測得甲○○酒精濃度
    為０．８５ＭＧ／Ｌ。
二、案經台中縣警察局烏日分局移送臺灣臺中地方法院檢察署檢察官偵查起訴。
    理  由
一、右開事實訊據被告甲○○均坦承不諱，復有職務報告書、道路交通事故調查報告
    表、測試觀察職務報告、酒精濃度呼氣測試表、舉發違反道路交通管理事件通知
    單、警製甲○○肇事致人受傷逃逸案件查獲現場圖各一件、診斷證明書二件在卷
    可資佐證。按服用酒類不能安全駕駛動力交通工具之認定，參考德國、美國之認
    定標準，對於駕駛人於呼氣中酒精濃度達每公升零點五五毫克以上，血液濃度達
    百分之○．一一以上者，肇事率為一般正常人之十倍，應認為已達不能安全駕駛
    之標準（法務部八十八年五月十八日八八年度法檢字第一六六九號函參照），被
    告甲○○肇事後所測得呼氣酒精濃度為每公升０．八五毫克，已超逾前開不能安
    全駕駛之標準甚多。且依被告對當時究如何發生車禍均不能明確交待之情，被告
    當時確係處於不能安全駕駛動力交通工具之狀態，至為灼然。被告於偵查中雖辯
    稱：伊因喝醉意識不太清楚，所以未停下來云云，惟查依被告酒測結果，被告並
    未至迷醉之地步，且依被告於偵查中亦坦承知道撞到人，又依卷附警製甲○○肇
    事致人受傷逃逸案件查獲現場圖所顯示，被告於肇事後向前行駛後並向右方向逃
    逸之情，被告顯有逃逸之意甚明，所辯並無足採。事證已臻明確，被告之犯行均
    堪以認定。
二、核被告甲○○所為，係犯刑法第一百八十五條之三、第一百八十五條之四之公共
    危險罪。又被告曾於八十八年間犯過失傷害罪，經本院判處有期徒刑六月，於八
    十八年二月二十八日易科罰金執行完畢，此有台灣高等法院被告全國前案紀錄表
    在卷可考，其於五年內，再犯本件有期徒刑以上之罪，均為累犯，均應依刑法第
    四十七條之規定加重其刑。所犯上開二罪間，犯意各別，行為互異，應予分論併
    罰。爰審酌被告於飲酒致有不能正常操控車輛之情形而達不能安全駕駛之程度時
    仍駕車上路，無視於公眾安全及其於肇事後未能對其所造成之損害，不但未立刻
    下車處理、救護傷者，反迅速離去現場及被告已與被害人達成民事和解賠償損害
    （有台中縣大肚鄉調解委員會調解書一件在卷可證）等一切情狀，判處如主文所
    示之刑，並定其應執行刑，以資懲儆。
據上論斷，應依刑事訴訟法第二百九十九條第一項前段，刑法第一百八十五條之三、
第一百八十五條之四、第四十七條、第五十一條第五款，判決如主文。
中      華      民      國      九十一      年      十      月    十六  日
                                 臺灣臺中地方法院交通法庭
                                        法  官   王  靜  秋
右正本證明與原本無異。
如不服本判決，應於送達後十日內向本院提出上訴狀 （須附繕本） ，上訴於台灣高等
法院台中分院。
                                        書記官
中      華      民      國      九十一      年      十      月    十六  日
附錄論罪科刑法條
刑法第一百八十五條之三：
服用毒品、麻醉藥品、酒類或其他相類之物，不能安全駕駛動力交通工具而駕駛者，
處一年以下有期徒刑、拘役或三萬元以下罰金。
刑法第一百八十五條之四：
駕駛動力交通工具肇事，致人死傷而逃逸者，處六月以上五年以下有期徒刑。
